臺灣高等法院交通事件裁定　　　　　　 94年度交抗字第700號
抗　告　人
即受處分人　商聯交通有限公司
代　表　人　甲○○
上列抗告人因違反道路交通管理處罰條例案件，不服臺灣台北地
方法院中華民國94年8月31日裁定（94年度交聲字第795號），提
起抗告，本院裁定如下：
        主  文
抗告駁回。
        理  由
一、按禁止臨時停車線為紅色實線，用以指示禁止臨時停車路段
    ，道路交通標誌標線號誌設置規則第169條第1、2 項規定參
    照；又汽車駕駛人在禁止臨時停車處所停車者，處新臺幣（
    下同） 600元以上1200元以下罰鍰，道路交通管理處罰條例
    第56條第1項第1款亦定有明文。
二、原裁定略以：受處分人所有車號8B-243號營業小客車，於94
    年4月16日10時5分，在劃設有紅色禁止臨時停車線之台北市
    ○○○路3段416巷停車乙節，為受處分人所不否認，且有卷
    附違規採證照片在卷為憑，違規事實已甚明確。異議人雖稱
    ：該處劃設禁止臨時停車標線與93年11月5日會勘紀錄不符
    ，且嗣後該處紅線於94年05月19日業經塗除云云，然該紅色
    禁止臨時停車線於異議人違規當時（94年04月16日）既尚未
    塗除，仍為有效之交通管制規定而應受遵循；況且，該處禁
    止臨時停車線之劃設為一般處分，按行政程序法第108條第1
    項但書規定：「法規明定應依聽證紀錄做成處分者，從其規
    定。」僅限於法規具有明文之情形下，主管機關做成處分之
    內容始受聽證紀錄之拘束，惟查本件並無任何法規規定於上
    揭違規地點劃設禁止臨時停車線之處分內容應受93年11月15
    日會勘紀錄所拘束，且受處分人亦無法舉證證明上揭處分有
    何其他違法之處，故而，本件劃設禁止臨時停車線之一般處
    分既無違法，而舉發機關於民國94年04月16日所為之舉發及
    嗣後原處分機關於94年06月30日所為之裁決又無何違法不當
    ，乃認受處分人之異議為無理由，而予以駁回，經核並無不
    合。
三、受處分人抗告意旨仍執前詞以該紅色禁止臨時停車線與臺北
    市政府交通局93年11月15日北市交五字第09335284800號之
    會勘紀錄不符，且經受處分人反應於94年5月19日會勘同意
    撤除，應依該會勘紀錄撤銷受處分人之處分云云。經查，受
    處分人違規時，依舉發相片所示受處分人之營業小客車停放
    於劃設有紅色禁止臨時停車線處，依道路交通安全規則第11
    1條第1項第3款之規定，在設有禁止臨時停車標誌、標線處
    所不得臨時停車，此係為維護行政機關執法之公正性，任何
    人在該劃有紅色實線禁止臨時停車路段停車即屬違規，縱臺
    北市政府交通局嗣後同意塗銷該紅色禁止臨時停車線，惟此
    與受處分人在前之違規應無涉，是其抗告仍無理由，應予駁
    回。
四、據上論斷，應依道路交通案件處理辦法第26條、刑事訴訟法
    第412條，裁定如主文。
中　　華　　民　　國　　94　　年　　10　　月　　31　　日
                  交通法庭審判長法　官  鄭文肅
　　　　　　　　　　　　　　　　法  官  施俊堯
　　　　　　　　　　　　　　　　法  官  蘇隆惠
以上正本證明與原本無異。
不得再抗告。
                                書記官  周素秋
中　　華　　民　　國　　94　　年　　11　　月　　1 　　日
